臺灣板橋地方法院普通庭裁定　　　　　 96年度重秩抗字第3號
抗　告　人　甲○○
即被移送人
上列抗告人即被移送人因違反社會秩序維護法案件，不服本院三
重簡易庭於民國96年8月13日所為96年度重秩字第158號第一審裁
定，提起抗告，本院普通庭為第二審裁定如下：
    主  文
抗告駁回。
    理  由
一、原裁定意旨略以：抗告人即被移送人甲○○為址設臺北縣蘆
    洲市○○街18號1 樓「網際先鋒」（營利事業登記：協益資
    訊社）網咖店之公共遊樂場所負責人，縱容少年林哲緯（民
    國80年9 月5 日生）、高瀅鈞（民國81年10月31日生），於
    96 年7月5 日0 時40分許之深夜聚集在上開公共遊樂場所內
    ，而不即時報告警察機關，且其前於96年2 月25日，已因縱
    容未滿18歲之少年於深夜聚集其內，而不即時報告警察機關
    ，經臺北縣政府警察局蘆洲分局查獲，並裁處罰鍰新臺幣（
    下同）6,000 元，故審酌抗告人行為所生危害及前次受處罰
    後仍不知悔改等一切情狀，爰依社會秩序維護法第46條第1
    項、第77條規定，裁處抗告人罰鍰12,000元，併處停止營業
    10日等語。
二、抗告意旨略以：本人自90年8月起至今，經營一直遵守各項
    網咖相關法令，但於96年2、7月適逢僱用新員工，尚未給予
    足夠之法令教育，因此有所疏忽致違反社會秩序維護法第77
    條，原判決對本人深感過重，望法院能從輕裁罰等語。
三、按公共遊樂場所之負責人或管理人，縱容兒童、少年於深夜
    聚集其內，而不即時報告警察機關者，處15,000元以下罰鍰
    ；其情節重大或再次違反者，處或併處停止營業或勒令歇業
    ，社會秩序維護法第77條定有明文。經查：抗告人甲○○係
    址設臺北縣蘆洲市○○街18號1樓「網際先鋒」（營利事業
    登記：協益資訊社）網咖店之公共遊樂場所負責人，縱容少
    年林哲緯、高瀅鈞於96年7月5日0時40分許之深夜聚集在上
    開公共遊樂場所內，而不即時報告警察機關之事實，業據抗
    告人於警詢時供承不諱，並經證人即少年林哲緯、高瀅鈞於
    警詢時分別證述：「店員沒有告知我應離開現場」、「網際
    先鋒網咖之員工有在96年7 月4 日23時50分左右告訴我，但
    我想再看別人上網，因此便以言語敷衍店員，店員也未強制
    我離開」等語綦詳，並有臺北縣政府營利事業登記證、警方
    檢查現場訪視紀錄表影本各1份在卷可考，足認抗告人所經
    營之公共遊樂場所，確有在深夜仍縱容未滿18歲之少年聚集
    於內，而不即時報告警察機關之事實。
四、原裁定以抗告人違法事證明確，並以其前曾因縱容少年深夜
    聚集上址「網際先鋒」網咖店而不即時報告警察機關，經臺
    北縣政府警察局蘆洲分局於96年2 月27日以北縣警蘆偵裁字
    第9622號處分書裁處罰鍰6,000 元等情，有違反社會秩序維
    護法資料報表附卷可按，竟不知悔改，再次違反同一規定，
    及其行為所生危害等一切情狀，裁處抗告人罰鍰12,000元，
    併處停止營業10日，核其認事用法尚無違誤，且依前揭社會
    秩序維護法第77條規定，再次違反者，本即應處或併處停止
    營業或勒令歇業，裁罰亦堪稱妥適。故抗告意旨請求從輕裁
    罰，於法顯屬無據，其抗告為無理由，應予駁回。
據上論斷，應依社會秩序維護法第58條、第92條，刑事訴訟法第
412 條，裁定如主文。
中　　華　　民　　國　　96　　年　　10　　月　　24　　日
                臺灣板橋地方法院普通庭
                            審判長法　官  胡堅勤
                                  法　官　吳佳穎
                                  法　官　李君豪
以上正本證明與原本無異。
本裁定不得再抗告。
　                                書記官　林文達
中　　華　　民　　國　　96　　年　　10　　月　　24　　日
